【裁判字號】    97,易,2175
【裁判日期】    971118
【裁判案由】    竊盜
【裁判全文】
臺灣板橋地方法院刑事判決              97年度易字第2175號
公  訴  人  臺灣板橋地方法院檢察署檢察官
被      告  申○○
                    （現另案於臺灣臺北監獄臺北分監執行）
上列被告因竊盜案件，經檢察官提起公訴（97年度偵字第15301
號），本院判決如下：
    主  文
申○○犯附表所列各罪，均累犯，各處如附表所示之刑。應執行
有期徒刑柒年貳月。
    事  實
一、申○○前因竊盜案件，經臺灣士林地方法院以九十五年度易
    字第一七七四號刑事判決判處有期徒刑一年二月，嗣因撤回
    上訴而確定，再經上開法院以九十六年度聲減字第二二五號
    裁定減為有期徒刑七月確定，後於民國九十六年七月十六日
    執行完畢。詎申○○猶不知悔改，夥同壬○○（業經另案判
    刑確定）共同基於意圖為自己不法所有之犯意聯絡，於附表
    所示之時間、地點及方法，先後竊得如附表所示財物後予以
    變賣，得款朋分花用。嗣因壬○○將所竊得如附表編號十一
    所載之行動電話，持往址設臺北縣蘆洲市○○路一六二巷八
    弄三號之一番通信有限公司，以新臺幣（下同）二千元之價
    格售予不知情之楊金城，待楊金城將所使用之SIM 卡插入該
    支行動電話使用後，經警依該支行動電話機身序號追查，並
    調閱壬○○所持0000000000門號行動電話之雙向通聯紀錄與
    基地臺位置相互比對後，而悉上情。
二、案經臺灣宜蘭地方法院檢察署檢察官自動簽分偵查後呈請臺
    灣高等法院檢察署檢察長令轉臺灣板橋地方法院檢察署檢察
    官偵查起訴。
    理  由
一、證人即被害人丙○○、子○○、午○○、寅○○、丑○○、
    癸○○、乙○○、甲○○、辛○○、庚○○、辰○○○、戊○○、酉○○、己○○、卯○○、巳○○、未○○、丁○○
    等人及證人即另案被告壬○○於警詢中所為之證述，雖均係
    被告申○○以外之人於審判外之陳述，然經本院於審判期日
    調查證據時提示被告並告以要旨後，被告並未於言詞辯論終
    結前就證據能力方面聲明異議，本院審酌上開被害人僅為單
    純竊盜案件之被害人，另案被告壬○○則為被告之友人，前
    與被告均無怨隙，衡情當無曲詞搆陷被告之動機，是渠等於
    案發後記憶猶新之際所為之證述，可信性甚高，如引為證據
    應屬適當，依刑事訴訟法第一百五十九條之五規定，即有證
    據能力，合先敘明。
二、訊據被告申○○固坦承與另案被告壬○○於如附表所示之期
    間，一同至宜蘭地區以各該方式竊取被害人車內液晶螢幕及
    行動電話等事實，惟辯稱次數如未達如附表所示十八次之多
    ，大概僅有五次云云。經查：
(一)證人即被害人丙○○、子○○、午○○、寅○○、丑○○、
    癸○○、乙○○、甲○○、辛○○、庚○○、辰○○○、戊○○、酉○○、己○○、卯○○、巳○○、未○○、丁○○
    等人於附表所示之時、地，遭人以附表所示之方法敲破車窗
    後竊走各該財物等事實，業據渠等於警詢及偵查中證述明確
    ，而上開本案之查獲經過，亦據證人楊金城、證人即宜蘭縣
    政府警察局宜蘭分局偵查隊小隊長鄭正雄於偵查中證述甚明
    。此外，並有收購中古手機切結書、通聯調閱查詢單及證人
    壬○○所用0000000000號行動電話雙向通聯紀錄各一份、贓
    物認領保管單三份、證人壬○○帶同警方至各該行竊地點指
    認之現場照片三十七幀、指認行竊時所用同款式工具照片三
    張、現場照片二十四幀及監視錄影器翻拍照片四張附卷可稽
    ，是此部分之事實堪以認定，合先敘明。
(二)被告雖以前詞置辯，然查證人即共犯壬○○於警詢、偵查及
    臺灣宜蘭地方法院97年度易字第184 號案件審理中，均坦承
    有為如附表所示之十八件竊盜犯行，有各該筆錄及上開案件
    刑事判決書各一份在卷可按，其於本院審理中亦明確證稱：
    「（檢察官問：你自己的案子所有的犯罪事實是否都經過你
    確認過？）是的。（檢察官問：起訴書附表中的所有犯罪事
    實是不是確實如同裡面記載的，是你和被告用那種方式去偷
    ？）應該是。」等語（參見本院97年10月22日審判筆錄第4
    、5 頁）。雖證人壬○○於本院審理中另稱對於時間、地點
    不是那麼清楚，然其亦稱警察都有帶伊去現場，讓伊回憶等
    語（參見上開本院審判筆錄第5 頁），且依卷附壬○○所用
    0000000000號行動電話雙向通聯紀錄觀之，各該案件發生時
    ，證人壬○○亦在宜蘭地區之件數，確實至少有十件以上，
    足徵如附表所示之案件，應均係證人壬○○所為甚明。而證
    人壬○○於本院審理中明確證稱，其至宜蘭地區所犯之竊盜
    案件，均係與被告共同為之等語（參見上開本院審判筆錄第
    4 頁），是如附表所示各該竊盜案件，當均係被告與壬○○
    所共同為之，至為灼然。
(三)被告為本案犯行前，曾因二起竊盜案件，先後經本院以95年
    度易字第1471號及臺灣士林地方法院以95年度易字第1774號
    判刑確定乙節，有臺灣高等法院被告前案紀錄表一份在卷可
    按，可徵被告具有接受警方、檢察官刑事偵訊之經驗，亦瞭
    解其所犯竊盜罪係一罪一罰，所犯之竊盜罪件數愈多，將接
    受之刑事處罰亦愈重。然查被告於警詢及偵查中均明確坦承
    有為附表所示之十八起竊盜犯行，雖其稱警方表示會向檢察
    官求情，故要求伊認罪云云（參見本院97年8 月13日準備程
    序筆錄第2 頁），然若其確實所為之竊盜件數並未達十八件
    之多，則其未認罪部分理應無罪，又何需警方求情？且被告
    既承認至少有為其中五件竊盜犯行，共犯壬○○亦早已向警
    方坦承為全部十八起犯行，警方已無破案或績效之壓力，證
    人鄭正雄於偵查中更稱當時因犯案手法及竊取物品懷疑為同
    一集團為之者共有二十三件（參見臺灣宜蘭地方法院檢察署
    97年度偵字第855 號偵查卷第22頁），事後被告與壬○○既
    均僅坦承其中十八件，亦顯見警方並無為求績效而刻意逼迫
    被告坦承之情事。況被告於偵查中經檢察官逐一提示各該犯
    罪事實時，尚知辯稱未曾竊取到數位相機，且有些竊取到之
    物品事實上係同一組，並非分開之兩台機器等語（參見臺灣
    宜蘭地方法院檢察署97年度偵字第1360號偵查卷第32、33頁
    ），而非概略承認一通，此均足見被告於警詢及偵查中所為
    之供述，係其經過謹慎思考後所為，可信性極高，且其與共
    犯壬○○係先後經警方分別查獲，壬○○既亦均坦承為附表
    所示各該案件，業如前述，是由兩人所述互相參核以觀，被
    告確實與壬○○共同為附表所示之各該竊盜案件，應堪認定
    。
(四)綜上所述，被告上開所辯，尚非足採，本案事證明確，被告
    犯行堪以認定，應依法論科。另被告雖請求調閱現場監視器
    錄影畫面，然案發後迄至繫屬本院審理時，已相隔將近一年
    ，早已逾一般監視器錄影畫面之保存期限，無從調取，且本
    案事證已明，業如前述，亦無調取之必要，併此敘明。
三、論罪科刑部分：
(一)按螺絲起子、鐵剪刀及中心沖皆為金屬材質，質地堅硬且前
    端尖銳，客觀上均足以對人之生命、身體安全造成危害，性
    質上應屬兇器無疑。故核被告申○○於附表事實欄所列之各
    該行為，分別係犯附表所犯法條及罪名欄所載之罪。其與另
    案被告壬○○就上開攜帶兇器竊盜及毀損犯行間，均有犯意
    聯絡及行為分擔，皆為共同正犯。又被告所犯上開各罪間，
    犯意各別，行為互殊，應予分論併罰。
(二)至附表編號一中被告是否曾竊得數位相機部分，雖證人丙○○於警詢、偵查中均明確證稱其放置於車內SONY牌之數位相
    機亦一併失竊等語，然被告於偵查中已坦承竊取被害人丙○○車內液晶螢幕之犯行，猶稱：「我沒有印象有拿到數位相
    機。」等語（參見上開97年度偵字第1360號偵查卷第32頁）
    ，共犯壬○○於偵查中經檢察官問及此部數位相機時，亦覆
    稱渠等當時僅偷到一台機器，並沒有單獨偷到一部數位相機
    等語（參見上開偵查卷第41頁）。按被告及共犯壬○○既均
    坦承此件竊盜犯行，實無刻意否認曾偷到該部數位相機之必
    要，且渠等既係以敲破車窗之方式入內行竊，且主要行竊目
    標為車內之液晶螢幕，亦不能排除在渠等竊得液晶螢幕後，
    可能有他人另行入內竊取之可能性。是依現存之證據觀之，
    並無足夠之積極證據證明被告確有一併竊走該部數位相機之
    事實，即難逕為不利於被告之認定。惟此部分若成立犯罪，
    與被告竊走車內液晶螢幕部分之犯行屬於實質上一罪，是此
    部分自無庸另為無罪之諭知，附此敘明。
(三)被告前因竊盜案件，經臺灣士林地方法院以九十五年度易字
    第一七七四號刑事判決判處有期徒刑一年二月，嗣因撤回上
    訴而確定，再經上開法院以九十六年度聲減字第二二五號裁
    定減為有期徒刑七月確定，後於九十六年七月十六日執行完
    畢乙節，有上開被告前案紀錄表一份在卷可按，其受有期徒
    刑執行完畢後五年內，故意再犯本案有期徒刑以上之各罪，
    皆為累犯，均應依刑法第四十七條第一項之規定，加重其刑
    。
(四)本院爰審酌被告前已有竊盜前科，業如上述，素行非佳，且
    其年方二十餘歲，年輕力壯，詎不思循正當途徑獲取財物，
    應予非難，惟其案發時畢竟僅約二十二歲，甫成年不久，智
    慮淺薄，犯罪之動機、目的在於貪圖不法利益，攜帶兇器之
    犯罪手段對於被害人之威脅，被告所竊得之財物價值各約萬
    餘元至數萬元不等，被害人所受損失不斐，暨被告犯罪後於
    警詢、偵查中均坦承犯行，雖因認檢察官求刑過重而於本院
    審理中未完全坦承犯行，然亦坦承主要犯罪事實，具有悔意
    等一切情狀，認檢察官求處有期徒刑九年，稍嫌過重，爰依
    法各量處如附表宣告刑欄所示之刑，並定其應執行刑如主文
    所示。
(五)被告與共犯壬○○持以為本案竊盜犯行時所用之螺絲起子、
    鐵剪刀及中心沖等物皆未扣案，被告並稱該等工具均已丟掉
    （參見上開97年度偵字第1360號偵查卷第34頁），堪認上開
    未扣案之螺絲起子、鐵剪刀及中心沖皆已因丟棄而滅失不存
    在，無從予以宣告沒收，特此敘明。
據上論斷，應依刑事訴訟法第二百九十九條第一項前段，刑法第
二十八條、第三百二十一條第一項第三款、第三百五十四條、第
四十七條第一項，第五十一條第五款，刑法施行法第一條之一第
一項、第二項前段，判決如主文。
本案經檢察官吳宗光到庭執行職務
中    華    民    國    97    年    11    月    18    日
                  刑事第十四庭法  官 張紹省
上列正本證明與原本無異。
如不服本判決，應於判決送達後10日內敘明上訴理由，向本院提
出上訴狀 (應附繕本) ，上訴於臺灣高等法院。
                              書記官 周雅玲
中    華    民    國    97    年    11    月    21    日
附錄本案論罪科刑法條全文
刑法第三百二十一條第一項第三款
犯竊盜罪而有下列情形之一者，處六月以上五年以下有期徒刑：
三  攜帶兇器而犯之者。
刑法第三百五十四條
毀棄、損壞前二條以外之他人之物或致令不堪用，足以生損害於
公眾或他人者，處二年以下有期徒刑、拘役或五百元以下罰金。
附表：
┌─┬────────────────────┬───────┬─────┐
│編│事                                    實│所犯法條及罪名│宣  告  刑│
│號│                                        │              │          │
├─┼────────────────────┼───────┼─────┤
│一│九十六年九月二十八日凌晨三時五十八分許，│刑法第三百二十│共同犯攜帶│
│  │在宜蘭縣宜蘭市○○街一四六號前，由壬○○│一條第一項第三│兇器竊盜罪│
│  │持申○○所有客觀上足以對人之生命、身體構│款之攜帶兇器竊│，累犯，處│
│  │成威脅之兇器螺絲起子撬開丙○○停放該處之│盜罪、刑法第三│有期徒刑柒│
│  │車牌號碼七一三六─ＭＵ號自用小客車引擎蓋│百五十四條之毀│月。又共同│
│  │後，申○○即持其所有客觀上足以對人之生命│損罪          │犯毀損他人│
│  │、身體構成威脅之兇器鐵剪刀及中心沖剪斷該│              │物品罪，累│
│  │車電瓶線及敲破駕駛座車窗玻璃後，進入車內│              │犯，處有期│
│  │竊得丙○○所有之液晶螢幕一部。          │              │徒刑月。│
├─┼────────────────────┼───────┼─────┤
│二│九十六年十月十四日凌晨二時至四時期間內之│刑法第三百二十│共同犯攜帶│
│  │某時許，在宜蘭縣蘇澳鎮○○路二九０巷四十│一條第一項第三│兇器竊盜罪│
│  │九號前，由壬○○持申○○所有客觀上足以對│款之攜帶兇器竊│，累犯，處│
│  │人之生命、身體構成威脅之兇器螺絲起子，撬│盜罪、刑法第三│有期徒刑柒│
│  │開庚○○停放該處之車牌號碼九五八八─ＭＵ│百五十四條之毀│月。又共同│
│  │號自用小客車引擎蓋後，申○○即持其所有客│損罪          │犯毀損他人│
│  │觀上足以對人之生命、身體構成威脅之兇器鐵│              │物品罪，累│
│  │剪刀及中心沖剪斷該車電瓶線及敲破駕駛座車│              │犯，處有期│
│  │窗玻璃後，進入車內竊得庚○○所有之液晶螢│              │徒刑月。│
│  │幕一部。                                │              │          │
├─┼────────────────────┼───────┼─────┤
│三│九十六年十月十七日凌晨二、三時許，在宜蘭│刑法第三百二十│共同犯攜帶│
│  │縣宜蘭市○○街五０號前，由壬○○持申○○│一條第一項第三│兇器竊盜罪│
│  │所有客觀上足以對人之生命、身體構成威脅之│款之攜帶兇器竊│，累犯，處│
│  │兇器螺絲起子，撬開卯○○停放該處之車牌號│盜罪          │有期徒刑柒│
│  │碼００二六─ＰＨ號自用小客車引擎蓋後，廖│              │月。      │
│  │振維即持其所有客觀上足以對人之生命、身體│              │          │
│  │構成威脅之兇器鐵剪刀及中心沖剪斷該車電瓶│              │          │
│  │線及敲破駕駛座車窗玻璃（毀損部份未據告訴│              │          │
│  │）後，進入車內竊得卯○○所有之液晶螢幕一│              │          │
│  │部。                                    │              │          │
├─┼────────────────────┼───────┼─────┤
│四│九十六年十月十八日凌晨二時至四時期間內之│刑法第三百二十│共同犯攜帶│
│  │某時許，在宜蘭縣礁溪鄉○○路二二號前，由│一條第一項第三│兇器竊盜罪│
│  │壬○○持申○○所有客觀上足以對人之生命、│款之攜帶兇器竊│，累犯，處│
│  │身體構成威脅之兇器螺絲起子，撬開蘭素珠停│盜罪、刑法第三│有期徒刑柒│
│  │放該處之車牌號碼一九八七─ＫＭ號自用小客│百五十四條之毀│月。又共同│
│  │車引擎蓋後，申○○即持其所有客觀上足以對│損罪          │犯毀損他人│
│  │人之生命、身體構成威脅之兇器鐵剪刀及中心│              │物品罪，累│
│  │沖剪斷該車電瓶線及敲破駕駛座車窗玻璃後，│              │犯，處有期│
│  │進入車內竊得酉○○所有之液晶螢幕一部。  │              │徒刑月。│
├─┼────────────────────┼───────┼─────┤
│五│九十六年十月二十日凌晨二時至四時期間內之│刑法第三百二十│共同犯攜帶│
│  │某時許，在宜蘭縣頭城鎮○○街十四號前，由│一條第一項第三│兇器竊盜罪│
│  │壬○○持申○○所有客觀上足以對人之生命、│款之攜帶兇器竊│，累犯，處│
│  │身體構成威脅之兇器螺絲起子，撬開丁○○停│盜罪          │有期徒刑柒│
│  │放該處之車牌號碼三五七六─ＲＭ號自用小客│              │月。      │
│  │車引擎蓋後，申○○即持其所有客觀上足以對│              │          │
│  │人之生命、身體構成威脅之兇器鐵剪刀及中心│              │          │
│  │沖剪斷該車電瓶線及敲破駕駛座車窗玻璃（毀│              │          │
│  │損部份未據告訴）後，進入車內竊得丁○○所│              │          │
│  │有之液晶螢幕一部。                      │              │          │
├─┼────────────────────┼───────┼─────┤
│六│九十六年十月二十五日凌晨二時至四時期間內│刑法第三百二十│共同犯攜帶│
│  │之某時許，在宜蘭縣羅東鎮○○○路一一六之│一條第一項第三│兇器竊盜罪│
│  │五號前，由壬○○持申○○所有客觀上足以對│款之攜帶兇器竊│，累犯，處│
│  │人之生命、身體構成威脅之兇器螺絲起子，撬│盜罪、刑法第三│有期徒刑柒│
│  │開子○○停放該處之車牌號碼０三三九─ＫＮ│百五十四條之毀│月。又共同│
│  │號自用小客車引擎蓋後，申○○即其所有客觀│損罪          │犯毀損他人│
│  │上足以對人之生命、身體構成威脅之兇器鐵剪│              │物品罪，累│
│  │刀及中心沖剪斷該車電瓶線及敲破駕駛座車窗│              │犯，處有期│
│  │玻璃後，進入車內竊得子○○所有之液晶螢幕│              │徒刑月。│
│  │一部及行動電話一支。                    │              │          │
├─┼────────────────────┼───────┼─────┤
│七│九十六年十月二十五日凌晨二時至四時期間內│刑法第三百二十│共同犯攜帶│
│  │之某時許，在宜蘭縣礁溪鄉○○路○段三０二│一條第一項第三│兇器竊盜罪│
│  │巷二八弄九號前，由壬○○持申○○所有客觀│款之攜帶兇器竊│，累犯，處│
│  │上足以對人之生命、身體構成威脅之兇器螺絲│盜罪、刑法第三│有期徒刑柒│
│  │起子，撬開己○○停放該處之車牌號碼七三八│百五十四條之毀│月。又共同│
│  │二─ＭＵ號自用小客車引擎蓋後，申○○即持│損罪          │犯毀損他人│
│  │其所有客觀上足以對人之生命、身體構成威脅│              │物品罪，累│
│  │之兇器鐵剪刀及中心沖剪斷該車電瓶線及敲破│              │犯，處有期│
│  │駕駛座車窗玻璃後，進入車內竊得己○○所有│              │徒刑月。│
│  │之液晶螢幕一部。                        │              │          │
├─┼────────────────────┼───────┼─────┤
│八│九十六年十月三十日凌晨二時至四時期間內之│刑法第三百二十│共同犯攜帶│
│  │某時許，在宜蘭縣蘇澳鎮○○路七二號前，由│一條第一項第三│兇器竊盜罪│
│  │壬○○持申○○所有客觀上足以對人之生命、│款之攜帶兇器竊│，累犯，處│
│  │身體構成威脅之兇器螺絲起子，撬開辰○○○│盜罪、刑法第三│有期徒刑柒│
│  │停放該處之車牌號碼三三一一─ＭＵ號自用小│百五十四條之毀│月。又共同│
│  │客車引擎蓋後，申○○即持其所有客觀上足以│損罪          │犯毀損他人│
│  │對人之生命、身體構成威脅之兇器鐵剪刀及中│              │物品罪，累│
│  │心沖剪斷該車電瓶線及敲破駕駛座車窗玻璃後│              │犯，處有期│
│  │，進入車內竊取辰○○○所有之液晶螢幕一部│              │徒刑月。│
├─┼────────────────────┼───────┼─────┤
│九│九十六年十月三十一日凌晨二時至四時期間內│刑法第三百二十│共同犯攜帶│
│  │之某時許，在宜蘭縣蘇澳鎮○○路二一五號前│一條第一項第三│兇器竊盜罪│
│  │，由壬○○持申○○所有客觀上足以對人之生│款之攜帶兇器竊│，累犯，處│
│  │命、身體構成威脅之兇器螺絲起子，撬開廖志│盜罪          │有期徒刑柒│
│  │偉停放該處之車牌號碼二六七九─ＰＨ號自用│              │月。      │
│  │小客車引擎蓋後，申○○即持其所有客觀上足│              │          │
│  │以對人之生命、身體構成威脅之兇器鐵剪刀及│              │          │
│  │中心沖剪斷該車電瓶線及敲破駕駛座車窗玻璃│              │          │
│  │（毀損部份未據告訴）後，進入車內竊得廖志│              │          │
│  │偉所有之液晶螢幕一部。                  │              │          │
├─┼────────────────────┼───────┼─────┤
│十│九十六年十月三十一日凌晨二時至四時期間內│刑法第三百二十│共同犯攜帶│
│  │之某時許，在宜蘭縣蘇澳鎮○○路一三二號前│一條第一項第三│兇器竊盜罪│
│  │，先由壬○○持申○○所有客觀上足以對人之│款之攜帶兇器竊│，累犯，處│
│  │生命、身體構成威脅之兇器螺絲起子，撬開李│盜罪、刑法第三│有期徒刑柒│
│  │海英停放該處之車牌號碼００七０─ＭＵ號自│百五十四條之毀│月。又共同│
│  │用小客車引擎蓋後，申○○即持其所有客觀上│損罪          │犯毀損他人│
│  │足以對人之生命、身體構成威脅之兇器鐵剪刀│              │物品罪，累│
│  │及中心沖剪斷該車電瓶線及敲破駕駛座車窗玻│              │犯，處有期│
│  │璃後，進入車內竊得戊○○所有之液晶螢幕一│              │徒刑月。│
│  │部。                                    │              │          │
├─┼────────────────────┼───────┼─────┤
│十│九十六年十一月六日凌晨二、三時許，在宜蘭│刑法第三百二十│共同犯攜帶│
│一│縣宜蘭市○○路十五號前，由壬○○持申○○│一條第一項第三│兇器竊盜罪│
│  │所有客觀上足以對人之生命、身體構成威脅之│款之攜帶兇器竊│，累犯，處│
│  │兇器螺絲起子，撬開午○○停放該處之車牌號│盜罪、刑法第三│有期徒刑柒│
│  │碼四七八二─ＧＹ號自用小客車引擎蓋後，廖│百五十四條之毀│月。又共同│
│  │振維即持其所有客觀上足以對人之生命、身體│損罪          │犯毀損他人│
│  │構成威脅之兇器鐵剪刀及中心沖剪斷該車電瓶│              │物品罪，累│
│  │線及敲破駕駛座車窗玻璃後，進入車內竊得楊│              │犯，處有期│
│  │舒宇所有之液晶螢幕一部及行動電話一支。  │              │徒刑月。│
├─┼────────────────────┼───────┼─────┤
│十│九十六年十一月六日凌晨二、三時許，在宜蘭│刑法第三百二十│共同犯攜帶│
│二│縣宜蘭市○○街一０三號前，由壬○○持廖振│一條第一項第三│兇器竊盜罪│
│  │維所有客觀上足以對人之生命、身體構成威脅│款之攜帶兇器竊│，累犯，處│
│  │之兇器螺絲起子，撬開寅○○停放該處之車牌│盜罪、刑法第三│有期徒刑柒│
│  │號碼０九七五─ＫＮ號自用小客車引擎蓋後，│百五十四條之毀│月。又共同│
│  │申○○即持其所有客觀上足以對人之生命、身│損罪          │犯毀損他人│
│  │體構成威脅之兇器鐵剪刀及中心沖剪斷該車電│              │物品罪，累│
│  │瓶線及敲破駕駛座車窗玻璃後，進入車內竊得│              │犯，處有期│
│  │寅○○所有之液晶螢幕一部。              │              │徒刑月。│
├─┼────────────────────┼───────┼─────┤
│十│九十六年十一月六日凌晨二、三時許，在宜蘭│刑法第三百二十│共同犯攜帶│
│三│縣員山鄉○○路一００巷九號前，由壬○○持│一條第一項第三│兇器竊盜罪│
│  │申○○所有客觀上足以對人之生命、身體構成│款之攜帶兇器竊│，累犯，處│
│  │威脅之兇器螺絲起子，撬開丑○○停放該處之│盜罪、刑法第三│有期徒刑柒│
│  │車牌號碼五０九八─ＱＱ號自用小客車引擎蓋│百五十四條之毀│月。又共同│
│  │後，申○○即持其所有客觀上足以對人之生命│損罪          │犯毀損他人│
│  │、身體構成威脅之兇器鐵剪刀及中心沖剪斷該│              │物品罪，累│
│  │車電瓶線及敲破駕駛座車窗玻璃後，進入車內│              │犯，處有期│
│  │竊得丑○○所有之液晶螢幕及衛星導航機各一│              │徒刑月。│
│  │部。                                    │              │          │
├─┼────────────────────┼───────┼─────┤
│十│九十六年十一月六日凌晨二時至四時期間內之│刑法第三百二十│共同犯攜帶│
│四│某時許，在宜蘭縣冬山鄉○○路二０三號前，│一條第一項第三│兇器竊盜罪│
│  │由壬○○持申○○所有客觀上足以對人之生命│款之攜帶兇器竊│，累犯，處│
│  │、身體構成威脅之兇器螺絲起子，撬開巳○○│盜罪          │有期徒刑柒│
│  │停放該處之車牌號碼三四六二─ＭＵ號自用小│              │月。      │
│  │客車引擎蓋後，申○○即持其所有客觀上足以│              │          │
│  │對人之生命、身體構成威脅之兇器鐵剪刀及中│              │          │
│  │心沖剪斷該車電瓶線及敲破駕駛座車窗玻璃（│              │          │
│  │毀損部份未據告訴）後，進入車內竊得巳○○│              │          │
│  │所有之液晶螢幕一部。                    │              │          │
├─┼────────────────────┼───────┼─────┤
│十│九十六年十一月九日凌晨二時至四時期間內之│刑法第三百二十│共同犯攜帶│
│五│某時許，在宜蘭縣宜蘭市○○路十五之十六號│一條第一項第三│兇器竊盜罪│
│  │前，由壬○○持申○○所有客觀上足以對人之│款之攜帶兇器竊│，累犯，處│
│  │生命、身體構成威脅之兇器螺絲起子，撬開陳│盜罪、刑法第三│有期徒刑柒│
│  │忠明停放該處之車牌號碼一八五六─ＰＨ號自│百五十四條之毀│月。又共同│
│  │用小客車引擎蓋後，申○○即持其所有客觀上│損罪          │犯毀損他人│
│  │足以對人之生命、身體構成威脅之兇器鐵剪刀│              │物品罪，累│
│  │及中心沖剪斷該車電瓶線及敲破駕駛座車窗玻│              │犯，處有期│
│  │璃後，進入車內竊得癸○○所有之液晶螢幕一│              │徒刑月。│
│  │部。                                    │              │          │
├─┼────────────────────┼───────┼─────┤
│十│九十六年十一月二十二日凌晨二時至四時期間│刑法第三百二十│共同犯攜帶│
│六│內之某時許，在宜蘭縣五結鄉○○路○段一二│一條第一項第三│兇器竊盜罪│
│  │六巷號前，由壬○○持申○○所有客觀上足以│款之攜帶兇器竊│，累犯，處│
│  │對人之生命、身體構成威脅之兇器螺絲起子，│盜罪、刑法第三│有期徒刑柒│
│  │撬開乙○○停放該處之車牌號碼八０五五─Ｈ│百五十四條之毀│月。又共同│
│  │Ａ號自用小客車引擎蓋後，申○○即持其所有│損罪          │犯毀損他人│
│  │客觀上足以對人之生命、身體構成威脅之兇器│              │物品罪，累│
│  │鐵剪刀及中心沖剪斷該車電瓶線及敲破駕駛座│              │犯，處有期│
│  │車窗玻璃後，進入車內竊得乙○○所有之液晶│              │徒刑月。│
│  │螢幕一部。                              │              │          │
├─┼────────────────────┼───────┼─────┤
│十│九十六年十一月二十七日凌晨二時至四時期間│刑法第三百二十│共同犯攜帶│
│七│內之某時許，在宜蘭縣羅東鎮○○路○段一三│一條第一項第三│兇器竊盜罪│
│  │五巷三六弄六０號前，由壬○○持申○○所有│款之攜帶兇器竊│，累犯，處│
│  │客觀上足以對人之生命、身體構成威脅之兇器│盜罪、刑法第三│有期徒刑柒│
│  │螺絲起子，撬開甲○○停放該處之車牌號碼九│百五十四條之毀│月。又共同│
│  │五三九─ＭＵ號自用小客車引擎蓋後，申○○│損罪          │犯毀損他人│
│  │即持其所有客觀上足以對人之生命、身體構成│              │物品罪，累│
│  │威脅之兇器鐵剪刀及中心沖剪斷該車電瓶線及│              │犯，處有期│
│  │敲破駕駛座車窗玻璃後，進入車內竊得甲○○│              │徒刑月。│
│  │所有之液晶螢幕一部。                    │              │          │
├─┼────────────────────┼───────┼─────┤
│十│九十六年十一月二十七日凌晨二時至四時期間│刑法第三百二十│共同犯攜帶│
│八│內之某時許，在宜蘭縣羅東鎮○○路○段一三│一條第一項第三│兇器竊盜罪│
│  │五巷五六號前，由壬○○持申○○所有客觀上│款之攜帶兇器竊│，累犯，處│
│  │足以對人之生命、身體構成威脅之兇器螺絲起│盜罪、刑法第三│有期徒刑柒│
│  │子，撬開辛○○停放該處之車牌號碼七二八九│百五十四條之毀│月。又共同│
│  │─ＨＡ號自用小客車引擎蓋後，申○○即持其│損罪          │犯毀損他人│
│  │所有客觀上足以對人之生命、身體構成威脅之│              │物品罪，累│
│  │兇器鐵剪刀及中心沖剪斷該車電瓶線及敲破駕│              │犯，處有期│
│  │駛座車窗玻璃後，進入車內竊得辛○○所有之│              │徒刑月。│
│  │液晶螢幕一部。                          │              │          │
└─┴────────────────────┴───────┴─────┘


司法院資訊處製作；財團法人民間司法改革基金會備份。
